# 关于处置子公司部分股权问题请教陈版主

提问人：553503373 时间：2019-01-08 10:50:47
处置子公司部分股权，成本法转为权益法，剩余股权应该按照公允价值计量。
目前正在纠结，此处的公允价值是按照处置对价倒算剩余持股比例呢？还是按照评估报告评估的金额 * 剩余持股比例计算？
实务操作过程中，我觉得评估报告评估的数字根据有代表性，而处置对价是双方谈判的结果，或多或少存在让步。如果实际处置对价与公允价值偏离较大，应该以哪个价格作为剩余股权的公允价值呢？

回答人：chenyiwei
理论上两个数字应是比较接近的，如果差异较大，就需要进一步核实原因，依据核实的原因进一步考虑以哪一个作为公允价值，或者重新测算公允价值。不能一概而论。